---
date: "2018-11-14"
output: html_notebook
---

```{r}
library(readr); library(dplyr); library(stringr); library(lubridate)
```

# 1. 性別差異
誰先執行以下資料引入：
```{r}
classSurvey <- read_csv("classSurvey.csv")
hwGrades <- read_csv("hwGrades.csv")
```

## 1.1 男女性比例
從**classSurvey**中統計本班男女比例。(hint: 使用`table()`之後再除以適當的數字)
```{r ans11}
classSurvey$性別 %>% table() %>%
  {./sum(.)} -> tbSex
tbSex
```

## 1.2 參加「團隊活動」的人數
承上題。從**classSurvey**裡的**課外活動**變數計算有多少人勾選有參與"團隊活動"。
```{r ans12}
classSurvey$課外活動 %>%
  str_detect("團隊活動") -> hasGroupActivity
hasGroupActivity %>%  sum
```

## 1.3 女性的「團隊活動」參與意願
承上題。女同學裡有多少比例有參加"團隊活動"（結果必需是numeric vector含有「有參加」及「沒有參加」的比例值）
```{r ans13}
classSurvey$性別 %>% 
  {. == "女"} -> isFemale
classSurvey$課外活動[isFemale] %>% #只選女性看她們的課外活動
  str_detect("團隊活動") %>% #找出有團隊活動的
  table(.)/sum(isFemale)->tbFemale
tbFemale
```

```{r ans13-1}
classSurvey$課外活動[!isFemale] %>%
  str_detect("團隊活動") %>%
  table(.)/sum(!isFemale)->tbMale
tbMale
```

```{r ans13-2}
tbFemale["TRUE"]/tbFemale["FALSE"]
tbMale["TRUE"]/tbMale["FALSE"]
```

> 小知識：在資料中，最後女性「有參與」團隊活動的人數是女性「沒有參與」的2.07倍；而男性則是2.4倍。

## 1.4 交作業次數  
在**hwGrades**中記算每個人的**交作業次數**並在**hwGrades**新增**交作業次數**變數來儲存結果。(最後一行請打hwGrades顯示你的全部dataframe，批改程式會去比對hwGrades中的**交作業次數**欄位。) (hint: `dplyr::select()`選出作業欄，適當使用`dplyr::mutate_all()`及`is.na()`來產生每次作業是否「沒有交」的T/F logical vector，若要是「有交」請使用`!is.na()`；再使用`rowSums()`。)
```{r ans14}
hwGrades %>%
  select(c(2:4)) %>%
  mutate_all(
    funs(
      !is.na(.)
    )
  ) -> hwGrades2
hwGrades2 %>% rowSums() -> hwGrades$交作業次數
hwGrades
```

## 1.5 計算平均成績  
在**hwGrades**記算每個人的**平均成績**並在**hwGrades**新增**平均成績**變數來儲存結果；注意NA視同0分。(最後一行請打hwGrades，批改程式會去比對hwGrades中的**平均成績**欄位。)

```{r ans15}
hwGrades %>%
  select(hw1,hw2,Exercise3) %>%
  {rowSums(.,na.rm=T)} -> 總成績 
hwGrades$平均成績 <- 總成績/3
hwGrades
```

## 1.6 誰填了問卷？
從**hwGrades**資料中選出那些**學號**有出現在**classSurvey**資料**學號**中的子樣本。（結果必需是個dataframe，它有和**hwGrades**一樣的column數目，但row只包含那些符合條件的觀測樣本；row個數會縮小。）(hint: 要判斷物件A的每一個元素是否有出現在物件B的元素中，可使用`A %in% B`. 可用`?match`查詢`%in%`的使用方法。)

```{r ans16}
hwGrades$學號 %in% classSurvey$學號 -> isSurveyed
hwGradesSubsample <- hwGrades[isSurveyed,]
```

> 以下各題均以「有填」classSurvey的人為主，即hwGrades的縮小子樣本，我們稱此子樣本為hwGradeSubsample（你不一定要用這個名稱，但後面各題請把hwGradeSubsample替換成你用的dataframe名稱）。

## 1.7 性別邏輯變數
由於**hwGradesSubsample**裡沒有性別變數，但**classSurvey**裡有性別。請利用`%in%`來判斷**hwGradesSubsample**裡那些人是女性，並在**hwGradesSubsample**創造一個名稱為**女性**的變數，其為T/F logical vector, TRUE為女性。(最後一行請打hwGradesSubsample，批改程式會去比對hwGradesSubsample中的**女性**欄位。)

```{r ans17}
classSurvey$學號[isFemale] -> 女性學號
hwGradesSubsample$女性 <- hwGradesSubsample$學號 %in% 女性學號
hwGradesSubsample
```

## 1.8 性別與學業表現：男性
依**hwGradesSubsample**的**平均成績**及**女性**變數來記算出男性的「平均」**平均成績**。(最後一行必需出現此平均值)
```{r ans18}
hwGradesSubsample$平均成績[(hwGradesSubsample$女性==F)] %>%
  mean
```


## 女性學業表現
```{r ans18-1}
hwGradesSubsample$平均成績[(hwGradesSubsample$女性==T)] %>%
  mean
```

> 小知識：資料中女性平均成績表現高於男性近2.39分（滿分10分）

## 1.9 團隊活動與學業表現：女性
請由**hwGradesSubsample**中計算女性「有參與」團隊活動的平均**平均成績**值。(最後一行必需出現此平均值) (hint: 可參考1.7來確認**hwGradesSubsample**有誰有參與團隊活動)
```{r ans19}
classSurvey$學號[hasGroupActivity] -> 有團隊的學號
hwGradesSubsample$有團活 <- hwGradesSubsample$學號 %in% 有團隊的學號
hwGradesSubsample$平均成績[(hwGradesSubsample$女性==T & hwGradesSubsample$有團活==T)] %>%
  mean -> meanGradeFemaleWithAct
meanGradeFemaleWithAct
```

```{r ans19-2}
classSurvey$學號[hasGroupActivity] -> 有團隊的學號
hwGradesSubsample$有團活 <- hwGradesSubsample$學號 %in% 有團隊的學號
hwGradesSubsample$平均成績[(hwGradesSubsample$女性==T & hwGradesSubsample$有團活==F)] %>%
  mean -> meanGradeFemaleWithNoAct
meanGradeFemaleWithNoAct
```

> 小知識：資料中女性「沒有參與」團隊活動的成績表現平均高於「有參與」的女性約2.14分；而這差距在男生中只有約1.74分。


## 男性有參與團隊活動的學業表現
```{r ans19-3}
hwGradesSubsample$平均成績[(hwGradesSubsample$女性==F & hwGradesSubsample$有團活==T)] %>%
  mean -> meanGradeMaleWithAct
hwGradesSubsample$平均成績[(hwGradesSubsample$女性==F & hwGradesSubsample$有團活==F)] %>%
  mean -> meanGradeMaleWithNoAct
meanGradeMaleWithNoAct-meanGradeMaleWithAct
```


# 2. 誰會拖？
誰先執行以下資料引入：
```{r}
hwSubmit <- read.csv("hwSubmit.csv")
```

## 2.1 class檢查
請將**hwSubmit**的所有變數調整成正確的class，其中**Timestamp**為UTC時區，請將它轉成台灣Asia/Taipei時區。（最後一行請打hwSubmit, 程式將檢查裡面所有變數的class是否正確。）
```{r ans21}
hwSubmit %>%
  mutate(
    Timestamp=ymd_hms(Timestamp),
    Timestamp=with_tz(Timestamp,tzone="Asia/Taipei"),
    學號=as.character(學號)
  ) -> hwSubmit
```

## 2.2 交作業時間: Exercise3
取出**hwSubmit**中**作業代碼**為Exercise3的子樣本，稱它為**hwSubmit3**。Exercise3的截止時日是台灣時間2018-11-06 00:00:00，請計算每個人該作業離截止時日還有多少小時。（請於**hwSubmit3**中創一個新變數**截止時差**存入每個人的時差小時值，程式最後一行請打hwSubmit3，程式將檢查裡面的**截止時差**是否正確。）
```{r ans22}
deadline3 <- ymd_hms("2018-11-06 00:00:00",tz="Asia/Taipei")
hwSubmit3 <- hwSubmit[hwSubmit$作業代碼=="Exercise3",]
hwSubmit3 %>%
  mutate(
    截止時差=difftime(deadline3,Timestamp,units="hours")
  ) -> 
  hwSubmit3
```

## 2.3 性別差異
**hwSubmit3**中, 女性「平均」截止時差比男性多多少小時呢？（最後一行答案必須女生減去男性的值。）

```{r ans23}
hwSubmit3$截止時差[hwSubmit3$女性==T] %>% mean -> FemaleTime
hwSubmit3$截止時差[hwSubmit3$女性==F] %>% mean -> MaleTime
FemaleTime-MaleTime -> dftime1
dftime1
```

```{r ans23-1}
deadline2 <- ymd_hms("2018-10-29 00:00:00",tz="Asia/Taipei")
hwSubmit2 <- hwSubmit[hwSubmit$作業代碼=="hw2",]
hwSubmit2 %>%
  mutate(
    截止時差=difftime(deadline2,Timestamp,units="hours")
  ) -> 
  hwSubmit2
hwSubmit2$截止時差[hwSubmit2$女性==T] %>% mean -> FemaleTime
hwSubmit2$截止時差[hwSubmit2$女性==F] %>% mean -> MaleTime
FemaleTime-MaleTime -> dftime2
dftime2
```


```{r ans23-2}
deadline1 <- ymd_hms("2018-10-24 00:00:00",tz="Asia/Taipei")
hwSubmit1 <- hwSubmit[hwSubmit$作業代碼=="hw1",]
hwSubmit1 %>%
  mutate(
    截止時差=difftime(deadline1,Timestamp,units="hours")
  ) -> 
  hwSubmit1
hwSubmit1$截止時差[hwSubmit1$女性==T] %>% mean -> FemaleTime
hwSubmit1$截止時差[hwSubmit1$女性==F] %>% mean -> MaleTime
FemaleTime-MaleTime -> dftime1
dftime1
```

> 小知識：第一次作業女性平均比男性晚7.5小時交，第二次作業晚35.5小時。
